【裁判字號】    98,民專訴,101
【裁判日期】    990301
【裁判案由】    侵害專利權有關財產權爭議等
【裁判全文】
智慧財產法院民事判決
                                   98年度民專訴字第101號
原      告    英商金‧安德森有限公司（KINLOCH ANDERSON
              Limited）.
法定代理人    甲○○○○○○○.
訴訟代理人    葉張基律師
被      告    耦益國際開發有限公司
兼法定代理人  乙○○
共      同
訴訟代理人    盧俊誠律師
上列當事人間侵害專利權有關財產權爭議等事件，本院於民國99
年2 月1 日言詞辯論終結，判決如下：
    主  文
原告之訴及假執行之聲請均駁回。
訴訟費用由原告負擔。
    事實及理由
一、程序事項：
    按訴狀送達後，原告不得將原訴變更或追加他訴，但經被告
    同意者，或擴張或減縮應受判決事項之聲明，或不甚礙被告
    之防禦及訴訟之終結者，不在此限，民事訴訟法第255 條第
    1 項第1 款、第3 款、第7 款分別定有明文。查原告原起訴
    請求第2 項為「被告耦益國際開發有限公司（下稱被告公司
    ）、乙○○不得為販賣之要約、販賣、使用或為上述目的而
    製造、進口侵害中華民國新式樣第091601號「織物」專利權
    之物品及其他侵害前開專利權之行為。」（見本院卷第1 冊
    第8 頁）；嗣於民國98年11月30日具狀請求減縮僅以耦益公
    司為請求對象（見本院卷第1 冊第240 頁）；復於99年2 月
    1 日當庭請求減縮請求防止侵害範圍為「為販賣之要約、販
    賣、使用或為上述目的而製造、進口」，經被告當庭表示無
    意見（見本院卷第2 冊第3 頁），原告僅減縮應受判決事項
    之聲明，不甚礙被告之防禦及訴訟之終結，依首揭規定，自
    應予准許。
二、原告聲明求為判決：(一)被告應連帶給付原告新臺幣（下同）
    1,500,000 元，及自97年7 月16日起迄清償日止按週年利率
    5%計算之利息。(二)被告公司不得為販賣之要約、販賣、使用
    或為上述目的而製造、進口侵害中華民國新式樣第091601號
    「織物」專利權之物品。(三)願供擔保，請准宣告假執行。並
    主張：
  (一)系爭專利（即新式樣公告第595909號，證書號：091601號）
    具備創作性之專利要件，無專利法第110 條第4 項之應撤銷
    之原因：
    1.原告向經濟部智慧財產局（下稱智慧財產局）申請專利，
      雖一開始遭到駁回，但在此之前的引證資料均無上開美感
      與相關新穎「視覺創新效果」之設計，原告乃申請再審查
      。審查委員林谷明進行再審查程序，並於93年4 月2 日作
      成審查意見，通篇核准的理由並不在顏色，而是在線條粗
      細、十字花紋與方格等設計，故被告主張顯與事實不符。
    2.被告所提訴外人陛輝服裝有限公司（陛輝公司）「小白鴿
      SMALL DOVE 2001 AUTUMN WINTER COLLECTION服裝產品目
      錄」（即被證9 ），與本案無關：
      (1)陛輝公司於94年12月13日解散，解散前其公司地址即被
        告之登記營業地址，可見陛輝公司當年型錄產品亦有侵
        害原告專利之情形，被告持以主張系爭專利有專利法第
        110 條第1 項第1 款之情形，顯屬無據。
      (2)此目錄未經公證，是否為陛輝公司2001年目錄？是否為
        公開之刊物？或為陛輝公司內部的刊物？2001年目錄無
        法代表其公開時間即西元2001年，故不具公信力。
  (二)原告得依專利法第129 條、第84條第1 項、第85條第1 項第
    2 款前段、第3 項規定，請求被告公司負損害賠償責任：
    1.被告公司侵害原告系爭專利：
      (1)原告在台總代理紘益企業有限公司（下稱紘益公司）自
        民國97年3 月起陸續發現有不知名人士在網路奇摩拍賣
        網站販售標示為被告耦益公司所代理品牌Roberta （諾
        貝達童裝），原告並發現被告公司所銷售之相關產品在
        知名連鎖童裝廠商、各大百貨公司與商場設櫃銷售。原
        告乃於同年4 月21日在新光三越信義店處購入被告公司
        之疑似侵權童裝（下稱系爭衣服），並委託紘益公司於
        同年月25日發函致被告公司，請求被告公司停止網路或
        其他通路上販售與原告系爭專利近似之產品。被告公司
        則委託藍慶道律師於同年5 月6 日函覆否認有侵害原告
        專利權之行為。
      (2)原告委託「中國機械工程學會」進行專利侵害鑑定，鑑
        定結果認為系爭衣服落入系爭專利之專利權範圍，而侵
        害系爭專利。被告雖抗辯未侵害系爭專利，原告業已提
        出詳細說明與鑑定報告，鈞院亦可將被告商品與原告之
        專利、型錄互相比對，即可得知系爭衣服確實侵害系爭
        專利，二者高度相似而導致消費者在購買時極易互相混
        淆（不論以被告所稱「比對整體設計原則」、「綜合判
        斷」或其他各種方法。）
      (3)被告所提「流行快訊」187 期、196 期、198 期、銘哲
        服裝有限公司（下稱銘哲公司）2001年秋冬服裝產品目
        錄（即被證3 至6 ），與本案無關，其上未有任何說明
        或記號來表示其為「陛輝服裝有限公司2001年目錄」之
        圖面，無法確認此是否為公開文件、公開時間是否早於
        系爭專利之申請日，不具有證據力。
    2.被告公司具侵害原告系爭專利權之故意：
      (1)原告確認被告有侵害專利權之行為後，另於97年6 月5
        日從麗嬰房購買疑似侵權之商品，委託林智群律師於同
        年月18日函致被告，要求被告立即停止製造、陳列、販
        賣、運送或促銷系爭產品。被告公司再委託黃昭雄律師
        於同年7 月16日函覆否認中國機械工程學會之鑑定能力
        ，且認為該鑑定人有所偏頗，表示被告將會另行委任鑑
        定機構進行鑑定後再回應。
      (2)原告等待多月，均未見被告有任何回應，經原告調查發
        現奇摩拍賣網站上在98年4 月17至27日之間仍然有經銷
        被告所代理「諾貝達」之系爭衣服拍賣廣告，且被告於
        實體店鋪中仍然持續陳列、販賣、銷售，原告乃於同年
        5 月29日至新光三越站前店再次購買，發現被告仍然持
        續侵害原告之系爭專利權。
      (3)原告分別於97年4 月25日、6 月18日委託代理商與律師
        發函通知被告，業已明白指明系爭衣服業已侵害系爭專
        利權之情事，且林智群律師所發出之律師函業已附上侵
        權之鑑定報告，故被告公司於收到上開2 份通知函時，
        應已明知其產品有構成侵害系爭專利權，故被告公司確
        實有故意侵權之情事。
    3.原告得依專利法第129 條、第85條第1 項第2 款前段、第
      3 項規定，先一部請求被告公司賠償1,500,000 元，待調
      查完畢，經原告計算確定所受損害金額後，再請求酌定3
      倍之賠償額。
  (三)被告乙○○於97年1 月起（或更早之前）即擔任被告公司董
    事長，是以被告乙○○對於被告公司侵害系爭專利權之侵權
    行為，難謂為不知，且依公司法第23條第2 項規定，其本係
    就被告公司成立之侵權行為負連帶責任。
  (四)被告製造、進口、販賣系爭衣服，侵害系爭專利，且情形仍
    繼續中，原告得依專利法第129 條、第84條第1 項規定，請
    求被告公司不得為販賣之要約、販賣、使用、為上述目的而
    製造、進口侵害系爭專利權之物品。
三、被告聲明求為判決：駁回原告之訴。並抗辯：
  (一)系爭專利不具創作性之專利要件，有專利法第110 條第4項
    之應撤銷之原因：
    1.系爭新式樣專利之申請於初審時經智慧財產局核駁，其後
      雖於再審查獲准，但主要係強調審查「應同時考慮色彩與
      花紋（系爭新式樣專利原始之申請訴求，其標的為花紋）
      所結合之標的物內容」。由此可見，系爭專利在「純粹花
      紋」之部分，並無可專利性，而藉由其色彩之輔助，方獲
      得核准新式樣專利。系爭專利僅在於將初審被認定不具創
      作性之花紋，填佈各種紗支之色彩體系，實屬專利審查基
      準第3-3-37頁所述「應認定為易於思及」之態樣，而不具
      有創作性。
    2.系爭專利與陛輝公司2001年秋冬產品目錄（即被證1 、9
      ）所載之長褲、上衣、帽體之花紋及顏色加以比對，實屬
      近似，且系爭專利，其整體或主要設計特徵僅係增加、或
      修飾相關先前技藝中之局部設計而構成，並未產生特異之
      視覺效果，對一般而言，乃屬容易混淆誤認，而以熟習該
      項技藝者而言，亦屬易於思及以及容易置換而不具創作性
      。
  (二)原告不得依專利法第129 條、第84條第1 項、第85條第1 項
    第2 款前段、第3 項規定，請求被告公司負損害賠償責任：
    1.系爭專利申請專利之新式樣範圍及新穎特徵之解讀：
      系爭專利於再審查理由書一再強調審查「應同時考慮色彩
      與花紋所結合之標的物內容」，同時附呈色卡等資料加強
      輔證，顯見原告當初獲得核准新式樣專利之重要基礎，乃
      在於透過「色彩」來搭配該「花紋」。因此，依禁反言之
      立場，嚴予限縮系爭新式樣專利之專利範圍之解釋，並且
      以系爭衣服之顏色與花紋併合後，作為比對之基礎。
    2.被告公司所銷售之系爭衣服，係以單一色調淺米白色為底
      ，並水平以二平行水平之藍色粗條與較細之二垂直平行之
      藏青色粗條直角交錯，其各線條水平等距，垂直等距，但
      水平與垂直間係不等距，即以水平之部分間距較窄，垂直
      間之部分間距較寬之方式交錯形成多長寬不等長之長方形
      方格，上開二藍色與二藏青色平行與垂直直角交錯構成之
      長方形粗方格內再以二條粗寬相同之卡其色條紋為崁條水
      平與垂直直角交錯，形成上開各藍色與藏青色粗條之間為
      一條較細之藍色細條，上開二藍色與二藏青色平行與垂直
      直角交錯構成之長方形粗方格外上下左右再各覆以一卡其
      色之粗條紋，另上開藍色與藏青色構成之粗長方形方格與
      長方形方格中間再崁以二條平行較細之紅色線條交錯成一
      多長方形圖樣，與系爭專利外觀上明顯並無相同或其他近
      似之虞。
    3.「先前技藝阻卻」之抗辯：
      被告所販售系爭衣服上之格紋，均係依先前技藝所為，並
      無侵害原告系爭專利權，此有「流行快訊」187 期、196
      期、198 期及銘哲公司2001年秋冬服裝產品目錄等所載可
      按。
四、經查下列事實，有兩造均不爭執之各該證據附卷可稽，復為
    兩造所不爭執，自堪信為真實。
  (一)原告前於91年11月12日以「織物」向智慧財產局申請新型專
    利，原以系爭專利不具創作性而於92年5 月21日以（九二）
    智專一（三）03036 字第09220503030 號專利核駁審定書為
    「不予專利」之處分。原告申請再審查，經智慧財產局於93
    年5 月17日以（九三）智專三（一）03011 字第0932044503
    0 號再審查核准審定書准予專利，並於同年6 月21日公告（
    公告號數：595909，證書號數：091601。即系爭專利）（見
    本院卷第1 冊第22、172 至174 、175 至178 、248 至266
    頁之專利證書、專利公報、新式樣專利說明圖說、專利核駁
    審定書、補呈專利再審查申請書、專利再審查理由書、審查
    意見、再審查核准審定書）。
  (二)被告公司（法定代理人為乙○○）製造、販賣之「Roberta
    （諾貝達童裝）」（即系爭衣服，如附圖2 所示），經原告
    委託紘益公司於97年4 月25日，以系爭衣服侵害系爭專利為
    由發函予被告公司，被告公司委託藍慶道律師於同年5 月6
    日函覆否認侵權，原告嗣於同年6 月18日委託林智群律師以
    遠群字第97032 號律師函予被告，並提示中國機械工程協會
    之同年5 月30日新式樣專利鑑定報告。原告其後於YAHOO 拍
    賣網站發現有販賣被告系爭衣服之網頁資訊、被告公司基本
    資料（見本院卷第23至85、87至97頁之商品照片、商品型錄
    、海報、統一發票、同年4 月25日函、交寄大宗函件存根、
    同年5 月6 日存證信函、專利侵害鑑定報告、97年6 月18日
    律師函、拍賣網頁資料）。
  (三)被告於98年7 月31日，持被證9 ，以系爭專利有違專利法第
    110 條第1 項第1 款及同條第4 項規定，對之提起舉發，現
    尚未終結（見本院卷第1 冊第160 至171 頁之專利舉發申請
    書）。
五、本件兩造所爭執之處，經協議簡化如下（見本院卷第2 冊第
    4 至5 頁）：
  (一)原告系爭專利權是否具備創作性之專利要件？有無專利法第
    110 條第4 項之應撤銷之原因？
  (二)原告得否依專利法第129 條、第84條第1 項、第85條第1 項
    第2 款前段、第3 項規定，請求被告公司負損害賠償責任？
    1.被告公司是否侵害原告系爭專利？
      (1)系爭專利申請專利之新式樣範圍及新穎特徵之解讀。
      (2)原告之系爭專利物品與被告之系爭衣服是否相同或近似
        ？系爭專利視覺性設計整體與系爭衣服之設計是否相同
        或近似？
      (3)被告為「先前技藝阻卻」之抗辯。
    2.被告公司是否具侵害原告系爭專利權之故意？
    3.原告得否依專利法第129 條、第85條第1 項第2 款前段、
      第3 項規定，請求被告公司賠償1,500,000 元？
  (三)原告得否依公司法第23條第2 項規定，請求被告乙○○與被
    告公司連帶負損害賠償責任？
  (四)原告得否依專利法第129 條、第84條第1 項規定，請求被告
    公司不得為販賣之要約、販賣、使用、為上述目的而製造、
    進口侵害系爭專利權之物品？
六、被告系爭衣服並未侵害原告之系爭專利權：
  (一)原告主張被告公司侵害系爭專利之期間為97年間（見本院卷
    第9 至10頁），是以系爭專利權是否受到侵害，應以當時有
    效之92年2 月6 日修正公布專利法（即現行專利法）為法規
    依據（最高法院98年度臺上字第997 號民事判決參照）。
  (二)申請專利之新式樣範圍之解釋：
    1.依系爭專利之新式樣專利圖說，系爭專利「織物」之申請
      專利範圍為：「如圖所示『織物』之新式樣。」另創作說
      明(二)「創作特點」記載：「本創作係有關一種織物之花紋
      及色彩之新式樣創作。上述織物之花紋及色彩，可由各個
      所附之視圖所見悉，其中主要係於一基布面上，由水平及
      垂直方向的細線交織成如格子般規則排列的花紋；每格子
      內有粗線條組成之十字造型花紋，該十字造型花紋的中央
      為一實心方格，外緣為規則排列成方格之斜線，又，十字
      造型花紋內又設有比較細的線條組，其線條組係由一適當
      距離相互間隔排列之縱橫線條成交錯成十字造型，如是構
      成該織物之花紋特徵，尤其是在組成後再作四方連（延）
      續成大片的織物之花紋時，乃顯層次分明，高雅大方適於
      美感者。」（見本院卷第1 冊第176 頁）。準此，系爭專
      利為如附圖一所示織物之花紋與色彩的結合。
    2.原告於本件民事訴訟並未提出任何先前技藝分析據以主張
      系爭專利之新穎特徵，觀諸原告於系爭專利申請階段所提
      出之專利再審查理由書之理由第四項第13至18行記載：「
      ... 就本創作之同類物品所相關之蘇格蘭格子布，自十九
      世紀起，已成為蘇格蘭的象徵，配合其傳統蘇格蘭裙（Ki
      lt）打扮，形象深入民心，該格子圖案更是蘇格蘭服飾的
      最大特色，其依顏色樣式組合的不同，而有不同意義，代
      表不同蘇格蘭氏族，使各氏族（clan）為了讓族人易於辨
      識敵我，而選定花色相異的格子布花樣，可在各種儀式中
      穿著，以顯現自己宗族及國家（country ）的傳統特色。
      ... 」（見本院卷第1 冊第257 頁），足認系爭專利之新
      穎特徵在於花紋與色彩之結合。
    3.系爭專利係於一淺黃色之基布上設水平、垂直向直交的格
      子狀花紋。依色彩之色相及明度分類，除淺黃色基布外，
      整體設計另有3 種花紋交織構成：(1)由黃褐色寬色帶構成
      直交之格子，(2)由2 粗2 細深色（黑色及藍色）色帶依粗
      細細粗併排之順序構成直交之格子，(3)由駝色帶構成直交
      之格子。而此3 種格子之構成，係深色格子疊置於黃褐色
      格子上，格子之交點重疊，駝色格子疊置於前述兩格子之
      上，惟駝色格子之交點位於前述格子之間的淺黃色基布中
      央。由於系爭專利之格子交點並非均相同，且駝色明度較
      低而與基布之淺黃色的高明度有明顯差距，以致深色格子
      會被駝色格子分割成4 等份，故整體花紋設計所呈現之格
      子會較僅有單一交點的格子為小，而有小格子之視覺效果
      （即在同一尺度下花紋單元所產生之視覺效果）。此外，
      第三圖為色卡，揭露並記載駝色、淺黃褐色、黑色、藍色
      及黃褐色，整體觀之，系爭專利呈現駝色、淺黃褐色、黃
      褐色及深色構成之黃色系，色調統一。
  (三)系爭衣服技藝內容之解析：
    1.如前所述，系爭衣服（如附圖2 所示）為被告公司所製造
      、販賣，本院即得據此予以解析其技藝內容，再以普通消
      費者之水準，判斷系爭衣服與申請專利之新式樣物品是否
      相同或近似；如為相同或近似，即以普通消費者之水準，
      判斷系爭衣服與申請專利之新式樣的視覺性設計整體是否
      相同或近似；如為相同或近似，則以該新式樣所屬技藝領
      域中具有通常知識者之水準，判斷使系爭衣服相同或近似
      之部位是否包含申請專利之新式樣的新穎特微；如系爭衣
      服包含新穎特徵，且被告主張適用「禁反言」或「先前技
      藝阻卻」時，再判斷系爭衣服是否適用「禁反言」或適用
      「先前技藝阻卻」，以判斷系爭衣服是否落入專利權範圍
      。
    2.對應系爭專利，系爭衣服（如附圖2 所示）之花紋係於一
      白色之基布上設水平、垂直向直交的格子狀花紋。依色彩
      之色相及明度分類，除白色基布外，整體設計另有3 種花
      紋交織構成：(1)由黃褐色寬色帶構成直交之格子；(2)由2
      粗1 細深藍色帶依粗細粗之順序構成直交之格子；(3)由2
      併排之細紅色帶構成直交之格子。而此3 種格子之構成，
      係深藍色格子疊置於黃褐色格子上，格子之交點重疊，紅
      色格子疊置於前述兩格子之上，但紅色格子之交點位於前
      述格子之間的白色基布中央。由於系爭衣服之格子交點並
      非均相同，以致格子會被分割成四等份，故整體花紋設計
      所呈現之格子會較僅有單一交點的格子為小，而有小格子
      之視覺效果。此外，整體觀之，系爭織物呈現紅色、白色
      、黃褐色及深藍色構成之紅、黃色系色調。
  (四)系爭產品與申請專利之新式樣物品之比對：
    系爭專利之新式樣物品名稱為「織物」，而系爭衣服為被告
    公司所代理品牌Roberta 童裝，其所使用之布料亦為一種織
    物，故以普通消費者之水準，系爭衣服與系爭專利為相同物
    品。
  (五)系爭衣服與申請專利之新式樣的視覺性設計整體之判斷：
    1.依系爭專利之新式樣專利圖說之圖面並參酌創作說明，比
      對系爭衣服與系爭專利之視覺性設計：
      (1)系爭專利之淺黃色之基布上設水平、垂直向直交的格子
        狀花紋。系爭衣服則為白色基布上設格子花紋。
      (2)系爭專利由黃褐色寬色帶構成直交之格子，此亦見於系
        爭衣服。
      (3)系爭專利為由2 粗2 細深色（黑色及藍色）色帶依粗細
        細粗併排之順序構成直交之格子。系爭衣服則為由2 粗
        1 細深藍色帶依粗細粗之順序構成直交之格子）。
      (4)系爭專利為由駝色帶構成直交之格子。系爭衣服則為由
        2 併排之細紅色帶構成直交之格子。
      (5)系爭專利之前述3 種格子之構成係深色格子疊置於黃褐
        色格子上，格子之交點重疊。此格子之構成亦見於系爭
        衣服。
      (6)系爭專利之駝色格子疊置於前述兩格子之上，但駝色格
        子之交點位於前述格子之間的淺黃色基布中央。此格子
        之構成亦見於系爭織物。
    2.綜上，系爭專利與系爭衣服之差異在於花紋之局部線條數
      及粗細，與所採用之織線色彩及整體之色調。茲分述如下
      ：
      (1)就花紋而言，雖然系爭衣服與系爭專利之局部線條數及
        粗細稍有差異，但整體花紋均係2 組格子交織構成，呈
        現小格子之視覺效果。
      (2)就色彩而言，
        原告所提之專利再審查理由書之理由第四項第13至14
          、15至16行記載：「... 就本創作之同類物品所相關
          之蘇格蘭格子布，... ，該格子圖案更是蘇格蘭服飾
          的最大特色，其依顏色樣式組合的不同，而有不同意
          義，... 。」第五1.項記載：「本案訴求之重點在於
          織物之花紋及色彩，... 係於一淺黃褐色... 駝色
          ... 黃褐色... 藍色；反之，引證案係於一淺藍色的
          基布面上，分別由白色及紅色的細線水平及垂直方向
          交織並互相重疊成格子線條，在白色格子線條內以淺
          藍色交織成十字造形，並在十字造形的外圍以深藍色
          粗線條包圍著；可見本案各組成結構之顏色分配係與
          引證案完全不相同。」（見本院卷第1 冊第257 至25
          8 頁）。
        系爭衣服之色彩為紅色、白色、黃褐色及深藍色，其
          中紅色、白色為原告於再審查理由所指系爭專利與引
          證案不同而予以排除之色彩。又系爭衣服呈現紅、黃
          色系色調，與系爭專利之色調統一之黃色系有所不同
          。
      (3)系爭專利之新穎特徵在於花紋與色彩之結合，雖然系爭
        衣服與系爭專利均呈小格子設計，惟系爭衣服由紅色、
        白色、黃褐色及深藍色所構成之紅、黃色系色調，與系
        爭專利之黃色系既不相同，亦不近似，經異時異地整體
        比對，綜合判斷整體視覺性設計，以普通消費者選購商
        品之觀點，系爭衣服整體與系爭專利之整體視覺效果不
        相同且不近似，系爭衣服所產生之視覺印象並不會使普
        通消費者將系爭衣服之整體設計誤認為系爭專利而產生
        混淆之視覺印象。故系爭衣服之整體視覺性設計與系爭
        專利不相同且不近似，而未落入系爭專利之專利權範圍
        。
    3.由於系爭衣服與系爭專利之整體視覺性設計不相同亦不近
      似，故無判斷「是否具新穎特徵」及「先前技藝阻卻」分
      析之必要。
  (六)至原告所提中國機械工程學會於97年5 月30日出具之專利侵
    害鑑定報告（見本院卷第1 冊第62至79頁），其鑑定結果雖
    認系爭衣服落入系爭專利之專利權範圍，而侵害系爭專利。
    然新式樣專利侵害之鑑定，僅在判斷待鑑定物是否落入專利
    權範圍，至於是否侵害專利權，係屬法律之判斷，並非鑑定
    之標的，此鑑定報告之結論已逾越鑑定界限。又此鑑定報告
    漏未解釋申請專利之新式樣範圍，復未能參酌原告於系爭專
    利申請階段所提出之專利再審查理由書之理由，逕自依系爭
    專利新式樣專利圖說之創作說明中「創作特點」，表列系爭
    專利之設計特徵共8 項，有違新式樣專利權範圍應以公告或
    更正公告之圖說為準之原則。此外，此鑑定報告就系爭衣服
    與申請專利之新式樣之判斷，雖曾提及系爭專利新式樣專利
    圖說第三圖色卡所標示之顏色與系爭衣服不盡相同（見本院
    卷第1 冊第66頁第2.項），惟其後判斷重在花紋、方格之比
    對，忽略系爭專利之新穎特徵在於花紋與色彩之結合。是以
    此鑑定報告所為視覺設計近似之意見，即無可取，而不足為
    有利原告之認定。
  (七)從而，被告公司所製造、販賣之系爭衣服之整體視覺性設計
    與系爭專利不相同且不近似，而未落入系爭專利之專利權範
    圍，是以被告公司並未侵害原告之系爭專利權。因此，原告
    依專利法第129 條、第84條第1 項、第85條第1 項第2 款前
    段、第3 項、公司法第23條第2 項規定，請求被告連帶給付
    1,500,000 元，及自97年7 月16日起迄清償日止按週年利率
    5%計算之利息，並請求被告公司不得為販賣之要約、販賣、
    使用或為上述目的而製造、進口侵害系爭專利權之物品，為
    無理由，應予駁回。而其假執行之聲請即失所依據，應併予
    駁回。
  (八)至兩造其餘之攻擊或防禦方法，及未經援用之證據，經本院
    斟酌後，認為均不足以影響本判決之結果，自無逐一詳予論
    駁之必要，併此敘明。
七、訴訟費用負擔之依據：民事訴訟法第78條。
中    華    民    國    99    年     3    月    1     日
                    智慧財產法院第二庭
                                法  官  蔡惠如
以上正本係照原本作成。
如對本判決上訴，須於判決送達後20日之不變期間內，向本院提
出上訴狀。
中    華    民    國    99    年     3    月    1     日
                                書記官  林佳蘋


司法院資訊處製作；財團法人民間司法改革基金會備份。
